【裁判字號】    94,訴,3312
【裁判日期】    950125
【裁判案由】    毒品危害防制條例
【裁判全文】
臺灣高雄地方法院刑事判決              94年度訴字第3312號
    公  訴  人  臺灣高雄地方法院檢察署檢察官
    被      告  甲○○
上列被告因毒品危害防制條例案件，經檢察官提起公訴（94年度
毒偵字第7247號），暨移請併案審理（臺灣高雄地方法院檢察署
94年度毒偵字第8886號），被告經訊問後為有罪之陳述，本院合
議庭裁定由受命法官獨任進行簡式審判程序，並判決如下：
    主  文
甲○○連續施用第一級毒品，累犯，處有期徒刑拾月，扣案海洛
因貳包（淨重合計為零點零捌公克，另含沾有海洛因殘渣之包裝
袋重合計為壹點貳零公克）、含沾有海洛因殘渣之注射針筒壹支
、含沾有海洛因殘渣之塑膠鏟管壹支均沒收銷燬之。
    事實及理由
一、本件被告甲○○所犯係死刑、無期徒刑、最輕本刑為3 年以
    上有期徒刑以外之罪，其於準備程序中就被訴事實為有罪之
    陳述，經審判長告知簡式審判程序之旨，並聽取公訴人及被
    告之意見後，本院合議庭認宜進行簡式審判程序，依刑事訴
    訟法第273 條之1 第1 項規定，合議裁定由受命法官獨任進
    行簡式審判程序，合先敘明。
二、甲○○曾於民國91年間因毒品案件，經本院91年度訴字第28
    72號判決處應執行有期徒刑7 月確定，甫於93年6 月12日執
    行完畢。另因施用毒品案件，經本院91年度毒聲字第6059號
    裁定送強制戒治，於92年3 月19日強制戒治執行完畢。詎仍
    不知悔改，未戒除毒癮，明知海洛因為毒品危害防制條例第
    2 條第2 項第1 款明定之第一級毒品，不得施用或持有，仍
    於前述強制戒治執行完畢釋放後5 年內，復基於施用第一級
    毒品之概括犯意，連續自94年7 月起至94年9 月30日17時止
    ，在高雄市○○區○○路附近海邊，以2 、3 天施用一次海
    洛因之頻率，將海洛因摻入香菸或將海洛因加水稀釋、以針
    筒注射方式施用第一級毒品。嗣分別經警於（一）94年8 月
    21日11時25分許，在高雄市○○○路與沿海四路口查獲，而
    扣得甲○○所有之第一級毒品海洛因2 包（淨重合計為0.08
    公克，另含沾有海洛因殘渣之包裝袋重合計1.20公克）、含
    沾有海洛因殘渣之注射針筒1 支、含沾有海洛因殘渣之塑膠
    鏟管1 支，並經甲○○同意採尿送驗；（二）94年9 月30日
    16時30分許，在高雄縣林園鄉○○路38號前查獲，經甲○○
    同意採尿送驗而悉上情。案經高雄市政府警察局小港分局、
    高雄縣政府警察局鳳山分局報告臺灣高雄地方法院檢察署檢
    察官偵查起訴暨移送併辦。
三、本件證據部分除補充：「法務部調查局鑑定通知書1 紙」、
    「高雄醫學大學附設中和紀念醫院檢驗報告2 紙」、「被告
    於本院準備程序及審判程序中之陳述」外，餘均引用檢察官
    起訴書及併案意旨書所載（如附件）。訊據被告對上揭事實
    坦承不諱，且其為警查獲時所採取之尿液，分別經送請高雄
    市立凱旋醫院、臺灣檢驗科技股份有限公司檢驗結果，均呈
    嗎啡陽性反應，此分別有該院94年8 月29日、該公司94年10
    月19日濫用藥物尿液檢驗報告書、姓名對照表各1 紙附卷可
    查（見94年度毒偵字第7247號卷第22-6、22-7頁、94年度毒
    偵字第8886號卷）。而扣案之海洛因2 包，均經送請法務部
    調查局鑑定，證實為第一級毒品海洛因無訛（淨重合計為0.
    08公克，另含沾有海洛因殘渣之包裝袋重合計1.20公克），
    此有該局94年11月1 日調科壹字第220021357 號鑑定通知書
    在卷可查。此外，復有扣押物品清單1 紙在卷可憑（見94年
    度毒偵字第7247號卷第19頁），足認被告之自白與事實相符
    ，本件事證明確，被告施用第一級毒品海洛因之事實，堪以
    認定。被告曾因施用毒品案件，經本院91年度毒聲字第6059
    號裁定送強制戒治，於92年3 月19日強制戒治執行完畢，其
    於強制戒治期滿後5 年內再犯本案施用毒品罪，應依法論科
    。
四、按海洛因為毒品危害防制條例第2 條第2 項第1 款所明定之
    第一級毒品，核被告所為，其施用海洛因之犯行，係犯同條
    例第10條第1 項之施用第一級毒品罪。被告持有海洛因後進
    而施用，其持有之低度行為，應為施用之高度行為吸收，均
    不另論罪。被告多次施用第一級毒品海洛因，時間緊接，犯
    罪方法相近，且觸犯構成要件相同之罪名，為連續犯，應依
    刑法第56條之規定論以1 罪，並加重其刑。被告前因毒品案
    件，經本院91年度訴字第2872號判決處應執行有期徒刑7 月
    確定，甫於93年6 月12日執行完畢，此有臺灣高等法院被告
    前案紀錄表1 件在卷可查，其受有期徒刑執行完畢後，5 年
    以內再犯本案有期徒刑以上之罪，為累犯，應依刑法第47條
    規定，遞予加重其刑。檢察官雖未移送併辦意旨書所載施用
    第一級毒品犯行部分起訴，惟被告此部分犯行與已起訴部分
    之犯行，就施用第一級毒品犯行部分，有連續犯之裁判上一
    罪關係，為起訴效力所及，本院自應一併予以審理，附此敘
    明。審酌被告前因施用毒品案件，經強制戒治後，仍未能徹
    底戒絕毒品，再度施用毒品，顯見其無戒毒悔改之意，惟念
    其施用毒品，僅戕害一己之身體健康，所為尚未害及他人，
    及其施用之頻率甚繁，及犯後坦承犯行態度良好等一切情狀
    ，量處如主文所示之刑，以資懲儆。
五、扣案之第一級毒品海洛因2 包（淨重合計為0.08公克，另含
    沾有海洛因殘渣之包裝袋重合計1.20公克），經鑑定確屬第
    一級毒品海洛因無訛；扣案之注射針筒1 支、塑膠鏟管1 支
    ，經送驗均呈海洛因陽性反應，均如前述，而沾有海洛因殘
    渣之之包裝袋2 袋、注射針筒1 支、塑膠鏟管1 支，因已難
    與海洛因析離，自應視為海洛因之一部分，爰依毒品危害防
    制條例第18條第1 項前段規定宣告沒收銷燬之。
據上論斷，應依刑事訴訟法第273 條之1 第1 項、第299 條第1
項前段、第310 條之2 、第454 條第2 項，毒品危害防制條例第
10條第1 項、第18條第1 項前段，刑法第11條、第56條、第47條
，判決如主文。
本案經檢察官乙○○到庭執行職務。
中    華    民    國    95    年    1     月    25    日
                  刑事第二庭    法  官  何佩陵
以上正本證明與原本無異。
如不服本判決，應於判決送達後10日內，向本院提出上訴狀。
中    華    民    國    95    年    1     月    25    日
                                書記官  張家瑜
附錄法條
毒品危害防制條例第10條第1 項
施用第一級毒品者，處 6 月以上 5 年以下有期徒刑。


司法院資訊處製作；財團法人民間司法改革基金會備份。
